【裁判字號】    97,訴,705
【裁判日期】    970822
【裁判案由】    違反毒品危害防制條例
【裁判全文】
臺灣新竹地方法院刑事判決               97年度訴字第705號
公  訴  人臺灣新竹地方法院檢察署檢察官
被      告  甲○○
                    （現另案於臺灣新竹監獄執行中）
上列被告因違反毒品危害防制條例案件，經檢察官提起公訴（97
年度毒偵字第1164號），本院合議庭改依簡式審判程序，並判決
如下：
    主  文
甲○○施用第一級毒品，累犯，處有期徒刑拾月，扣案之注射針
筒貳支、海洛因殘渣袋參個，均沒收之；又施用第二級毒品，累
犯，處有期徒刑陸月。應執行有期徒刑壹年貳月。扣案之注射針
筒貳支、海洛因殘渣袋參個，均沒收之。
    事  實
一、甲○○前有違反麻醉藥品管理條例、毒品危害防制條例等前
    科，最近1次於民國92年間因連續施用第一、二級毒品案件
    ，經本院以92年度訴字第306號判決判處有期徒刑9月、5月
    、應執行有期徒刑1年確定，於93年12月10日縮刑期滿執行
    完畢。
二、復曾因施用毒品案件，經本院以87年度毒聲字第632號裁定
    觀察、勒戒後，認無繼續施用毒品傾向，於87年12月18日執
    行完畢釋放，並經臺灣新竹地方法院檢察署檢察官以87年度
    偵緝字第280號為不起訴處分確定；又於88年間因施用第二
    級毒品案件，經本院以88年度毒聲字第901號裁定觀察、勒
    戒後，因認有繼續施用毒品傾向，經本院以88年度毒聲字第
    1717號裁定令入戒治處所施以強制戒治，嗣因執行屆滿3月
    ，成效良好，經本院以89年度毒聲字第174號裁定停止戒治
    ，於89年2月22日出所，所餘戒治期間付保護管束，惟其於
    保護管束期間，因違反保護管束應遵守事項情節重大，再經
    本院以89年度毒聲字第1238號裁定撤銷停止戒治，所餘期間
    令入戒治處所施以強制戒治，迄於90年4月7日期滿；又因施
    用毒品案件，經本院以92年度毒聲字第432號裁定令入戒治
    處所施以強制戒治，嗣因法律修正而於93年1月9日出所。
三、詎其仍不知悔改，另行基於施用第一級毒品海洛因及第二級
    毒品安非他命之犯意，分別於97年5月3日上午10時30分許為
    警採尿時起往前回溯26小時、96小時內之某時，分別以將第
    一級毒品海洛因加水放入注射針筒內注射血管，第二級毒品
    安非他命放入吸食器內燒烤後吸食煙霧之方式，在新竹市○
    ○○街49號5樓，施用第一級毒品海洛因、第二級毒品安非他
    命各1次。嗣於97年5月2日晚上11時許，經警依法搜索上開
    處所，扣得其所有之注射針筒2支、海洛因殘渣袋3個，並經
    其同意後予以採尿檢驗，而查知上情。
四、案經新竹市警察局第二分局報請臺灣新竹地方法院檢察署檢
    察官偵查起訴。
    理  由
一、本件被告甲○○所犯施用第一級、第二級毒品等罪，均非死
    刑、無期徒刑、最輕本刑為3年以上有期徒刑之罪或高等法
    院管轄第一審之案件，其於本院準備程序進行中，就被訴事
    實先為有罪之陳述，本院認為合於刑事訴訟法第273條之1之
    規定，裁定進行簡式審判程序，先予敘明。
二、認定犯罪事實所憑之證據及理由；
（一）被告甲○○於本院準備程序、簡式審理程序中所為之自白
      。
（二）台灣尖端先進生技醫藥股份有限公司於97年5月14日出具
      之濫用藥物尿液檢驗報告1件及受檢人真實姓名代號對照
      表一件：證明被告經採集尿液送驗結果分別呈安非他命、
      甲基安非他命、嗎啡陽性反應之事實。
（三）臺灣高等法院被告前案紀錄表1件，證明被告於強制戒治
      執行完畢釋放後仍有事實欄所載之施用毒品犯行之事實。
      按毒品危害防制條例將施用毒品之刑事處遇程序，區分為
      「初犯」及「5年內再犯」、「5年後再犯」。依其立法理
      由之說明：「初犯」，經觀察、勒戒或強制戒治後，應為
      不起訴處分或不付審理之裁定；經觀察、勒戒或強制戒治
      執行完畢釋放後，「5年內再犯」者，因其再犯率甚高，
      原實施之觀察、勒戒及強制戒治既已無法收其實效，爰依
      法追訴或裁定交付審理。至於經觀察、勒戒或強制戒治執
      行完畢釋放後，「5年後再犯」者，前所實施之觀察、勒
      戒或強制戒治已足以遮斷其施用毒品之毒癮，為期自新及
      協助其斷除毒癮，仍適用「初犯」規定，先經觀察、勒戒
      或強制戒治之程序。從而依毒品危害防制條例之規定，僅
      限於「初犯」及「5年後再犯」二種情形，始應先經觀察
      、勒戒或強制戒治程序。如被告於5年內已再犯，經依法
      追訴處罰，縱其第3次（或第3次以上）再度施用毒品之時
      間，在初犯經觀察、勒戒或強制戒治執行完畢釋放5年以
      後，已不合於「5年後再犯」之規定，且因已於「5年內再
      犯」，顯見其再犯率甚高，原實施觀察、勒戒或強制戒治
      ，已無法收其實效，即應依毒品危害防制條例第10條處罰
      （最高法院95年度第7次刑事庭會議決議可供參考）。本
      件被告於90年4月7日執行強制戒治完畢後5年內，再於92
      年間因施用毒品案件，經本院判處罪刑在案，已如前述，
      亦有上開前案紀錄表1份在卷足憑，是被告本次施用毒品
      案件固於前案強制戒治執行完畢釋放後「5年後再犯」，
      然被告已於「5年內」再施用毒品經本院判決有罪確定，
      依上開說明，被告本件施用第一、二級毒品之犯行，仍應
      論罪科刑。綜上所述，被告之自白堪認與事實相符，可以
      採信，本件事證明確，被告犯行已堪認定，應依法論科。
三、論罪科刑之理由：
（一）核被告所為，係犯毒品危害防制條例第10條第1項、第2項
      之施用第一級毒品罪暨施用第二級毒品罪。其持有海洛因
      、安非他命之低度行為，應為施用之高度行為所吸收，均
      不另論罪。
（二）被告所犯上開2罪間，犯意各別，行為互殊，應予分論併
      罰。
（三）查被告甲○○前於92年間因連續施用第一、二級毒品案件
      ，經本院以92年度訴字第306號判決判處有期徒刑9月、5
      月、應執行有期徒刑1年確定，於93年12月10日縮刑期滿
      執行完畢等情，有上開前案紀錄表1件，在卷足參，其於
      受徒刑之執行完畢後，5年以內故意再犯有期徒刑以上之
      罪，為累犯，應依刑法第47條第1項累犯之規定，加重其
      刑。
（四）爰審酌被告素行不佳，前曾受強制戒治之執行，仍然無法
      戒除毒品，自制力欠佳，施用毒品之次數，所犯為自戕身
      體健康之行為，及犯罪後坦承犯行，態度良好等一切情狀
      ，就被告施用毒品之犯行分別量處如主文所示之刑，併定
      其應執行之刑。
（五）扣案之注射針筒2支、海洛因殘渣袋3個，為被告所有且供
      施用第一級毒品所用之物，業經被告供承在卷，爰依法為
      沒收之宣告。
四、適用法律：
（一）刑事訴訟法第273條之1第1項、第299條第1項前段。
（二）毒品危害防制條例第10條第1、2項。
（三）刑法第11條前段、第47條第1項、第38條第1項第2款、第
      51條第5款。
本案經檢察官陳麗芬到庭執行職務。
中    華    民    國    97    年    8     月    22    日
                  刑事第六庭  法  官   魏瑞紅
以上正本證明與原本無異。
如不服本判決應於收受本判決後10日內向本院提出上訴書狀，上
訴書狀應敘述具體理由。上訴書狀未敘述上訴理由者，應於上訴
期間屆滿後20日內補提理由書狀於本院 (均須按他造當事人之人
數附繕本 )「切勿逕送上級法院」。
中    華    民    國    97    年    8     月    22    日
                              書記官   吳月華
附錄論罪科刑法條：
毒品危害防制條例第10條
施用第一級毒品者，處 6 月以上 5 年以下有期徒刑。
施用第二級毒品者，處3年以下有期徒刑。


司法院資訊處製作；財團法人民間司法改革基金會備份。
